【裁判字號】    98,審易緝,46
【裁判日期】    980924
【裁判案由】    竊盜
【裁判全文】
臺灣桃園地方法院刑事判決            98年度審易緝字第46號
公  訴  人  臺灣桃園地方法院檢察署檢察官
被      告  乙○○
上列被告因竊盜案件，經檢察官提起公訴（97年度偵字第12780
及13257 號），被告於審理中為有罪之陳述，經告知簡式審判程
序之旨，並聽取當事人之意見後，本院裁定改行簡式審判程序，
茲判決如下：
    主  文
乙○○竊盜，處有期徒刑伍月，如易科罰金，以新臺幣壹仟元折
算壹日；又竊盜，處有期徒刑伍月，如易科罰金，以新臺幣壹仟
元折算壹日；應執行有期徒刑捌月，如易科罰金，以新臺幣壹仟
元折算壹日。
    事  實
一、乙○○意圖為自己不法之所有，(一)於民國96年11月24日中午
    12時許，在桃園縣桃園市○○○街與泰昌三街口車庫內，見
    丙○○所有之牌照號碼為KY-2153 號自用小客車置於該處，
    而該車鑰匙置於該車庫內鐵質工字樑之縫隙內，認有機可趁
    ，遂以該錀匙啟動而竊取之，以供己代步之用。嗣經警於96
    年11月29日20時00分許，在桃園縣桃園市○○路10號前停車
    格尋獲上開自用小客車並採集其上指紋送驗而循線查獲。(二)
    於97年4 月6 日凌晨3 時30分許，在桃園縣桃園市○○街94
    號前，見甲○○○○所有之牌照號碼為HD-3630 號自用小貨
    車置於該處，遂以其自備、未經扣案之鑰匙1 支（業已丟棄
    ）而竊取之，以供己搬家代步之用。經甲○○○○報警後，
    嗣於97年4 月14日上午10時46分許，為警循線查獲。
二、案經桃園縣政府警察局桃園分局報請臺灣桃園地方法院檢察
    署檢察官偵查起訴。
    理  由
一、上揭犯罪事實，業據被告乙○○迭於警詢及本院審理時坦承
    不諱，核與被害人丙○○及甲○○○○於警詢時指述其財物
    遭竊之情節相符，復有贓物認領保管單2 紙、桃園縣政府警
    察局車輛協尋電腦輸入單2 紙、桃園縣政府警察局車輛尋獲
    電腦輸入單1 紙、車籍查詢- 基本資料詳細畫面1 紙、失車
    - 唯讀案件基本資料1 份、桃園縣政府警察局桃園分局刑案
    現場勘察紀錄表、內政部警政署刑事警察局97年3 月14日刑
    紋字第0970028766號鑑驗書各1 份及現場照片等件附卷可稽
    ，足認被告上揭不利己之任意性自白與事實相符，堪以採信
    。本件事證明確，被告犯行堪以認定，應依法論科。
二、核被告所為，均係犯刑法第320 條第1 項之竊盜罪。被告2
    次竊盜犯行間，犯意各別，行為互殊，應予分論併罰。爰審
    酌被告正值青壯，不思以正當方式取得財物，竟貪圖代步之
    便，即竊取他人車輛，任意侵害他人之財產安全，殊值非難
    ，惟竊得車輛均經被害人領回、犯罪後坦承犯行，態度尚佳
    ，及其生活狀況、品行、智識程度、犯罪手段、所生危害等
    一切情狀，分別量處如主文所示之刑，並均諭知易科罰金之
    折算標準。又按刑法第41條第1 項、第2 項（該項現已移列
    至同條第8 款，但法文內容並無修正）原係規定：「犯最重
    本刑為5 年以下有期徒刑以下之刑之罪，而受6 個月以下有
    期徒刑或拘役之宣告者，得以新臺幣1 千元、2 千元或3 千
    元折算一日，易科罰金。但確因不執行所宣告之刑，難收矯
    正之效，或難以維持法秩序者，不在此限」、「前項規定於
    數罪併罰，其應執行之刑未逾6 月者，亦適用之」，意即對
    於數罪併罰之案件，雖各宣告刑依法均得易科罰金，然若定
    應執行之刑已超過6 個月，仍不得易科罰金。惟查，被告行
    為後，司法院大法官會議已於98年6 月19日公布第662 號解
    釋，該解釋文認為：「中華民國94年2 月2 日修正公布之現
    行刑法第41條第2 項規定，關於數罪併罰，數宣告刑均得易
    科罰金，而定應執行刑逾6 個月者，排除適用同條第1 項得
    易科罰金之規定部分，與憲法第23條規定有違，並與本院釋
    字第366 號解釋意旨不符，應自本解釋公布之日起失其效力
    。」。即對於數罪併罰，數宣告刑依法均得易科罰金，而定
    應執行之刑縱超過6 個月之案件，依司法院大法官會議解釋
    第366 、662 號之解釋意旨，仍得易科罰金。從而，比較上
    開新舊法之結果，應以上開修正後之結果，較有利於被告。
    故應認被告所犯上開2 罪，各量處如主文所示之刑及依刑法
    第41條第1 項之規定，均諭知易科罰金之折算標準，並定應
    執行之刑及依上開司法院大法官會議解釋及刑法第41條第1
    項之規定，併諭知易科罰金之折算標準。又檢察官起訴意旨
    雖請求對被告宣告強制工作，惟按應執行之刑未達1 年以上
    者，不適用竊盜犯贓物犯保安處分條例，此觀該條例第2條
    第4 項規定即明。從而，本院判處被告之上開刑度未達有期
    徒刑1 年以上，且亦無任何相關積極證據足以證明被告確有
    犯罪之習慣，或以犯罪為常業，或懶惰成習而犯罪，而認確
    有宣告被告強制工作之必要。是以，檢察官請求對被告諭知
    強制工作，尚難准許。至被告於犯罪事實一(二)行竊所用之鑰
    匙，雖為被告所有供其犯罪所用，惟已丟棄滅失，業據其於
    警詢時陳述明確，本院復查無積極證據證明鑰匙尚屬存在，
    為免將來執行之困難，爰均不予宣告沒收，附此敘明。
據上論斷，應依刑事訴訟法第273條之1 第1 項、第299條第1 項
前段，刑法第2 條第1 項但書、第320 條第1 項、第41條第1 項
前段、第51條第5 款，刑法施行法第1 條之1 第1 項、第2 項前
段，判決如主文。
本案經檢察官丁俊成到庭執行職務。
中    華    民    國    98    年     9     月    24   日
                       刑事庭  法  官  林靜梅
以上正本證明與原本無異。
如不服本判決應於收受判決後10日內向本院提出上訴書狀，並應
敘述具體理由。其未敘述上訴理由者，應於上訴期間屆滿後20日
內向本院補提理由書 (均須按他造當事人之人數附繕本)「 切勿
逕送上級法院」。
                               書記官  范升福
中    華    民    國    98    年     9     月    24   日
附錄論罪科刑法條：
刑法第320 條第1 項
意圖為自己或第三人不法之所有，而竊取他人之動產者，為竊盜
罪，處5 年以下有期徒刑、拘役或5 百元以下罰金。


司法院資訊處製作；財團法人民間司法改革基金會備份。
